【裁判字號】    97,聲,399
【裁判日期】    970430
【裁判案由】    返還提存物
【裁判全文】
臺灣桃園地方法院民事裁定               97年度聲字第399號
聲  請  人  聯邦商業銀行股份有限公司
法定代理人  甲○○
代  理  人  乙○○
相  對  人  丙○○
上列當事人間聲請返還提存物事件，本院裁定如下：
    主  文
聲請駁回。
聲請程序費用由聲請人負擔。
    理  由
一、聲請意旨略以：聲請人因與相對人間請求清償債務事件，前
    經本院裁定准其供擔保後得為假扣押，嗣其依法向本院提供
    交通銀行開發金融債券第15期第9 次5 年期債票面額新台幣
    10萬元之擔保後，聲請本院對相對人之財產實施假扣押，嗣
    經本院裁定准其變換提存物，而變換提供同面額之中央政府
    建設公債94年度甲類第2 期登錄債券在案。茲因該執行標的
    業經本院另案強制執行拍定，假扣押裁定亦已經聲請人聲請
    本院裁定撤銷確定，嗣聲請人並聲請本院限期通知受擔保利
    益人即相對人行使權利而未行使，爰依法聲請返還提存物云
    云。
二、按訴訟終結後，法院依供擔保人之聲請，通知受擔保利益人
    於一定期間內行使權利並向法院為行使權利之證明而未證明
    者，法院應依供擔保人之聲請，以裁定命返還其提存物，民
    事訴訟法第104 條第1 項第3 款後段定有明文。另依同法第
    106 條前段，前開規定，於其他依法令供訴訟上之擔保者準
    用之。經查，聲請人主張已依假扣押裁定提供擔保聲請假扣
    押執行相對人之財產，嗣該執行標的業經另案調卷拍定，聲
    請人復聲請撤銷前開假扣押裁定確定等情，業據其提出本院
    94年度裁全字第3977號假扣押裁定、確定證明書、95年度存
    字第1390號提存書、96年度全聲字第311 號撤銷假扣押裁定
    及其確定證明書等影本為憑，並經本院依職權調取前揭假扣
    押裁定、擔保提存、94年度執全字第2316號假扣押執行及本
    院94年度執字第33009 號強制執行等卷證，核閱無誤，堪信
    屬實。而聲請人主張其嗣並聲請本院限期通知相對人如因上
    開假扣押之執行受有損害依法行使權利，固據其提出本院民
    國97年1 月19日桃院木民仁97年度聲字第65號通知行使權利
    函影本及相對人戶籍謄本在卷可稽，惟本院審酌相對人雖仍
    設籍在「桃園縣桃園市○○路52號5 樓」，且本院前開通知
    行使權利函亦係向該戶籍址寄送，復經本院依職權調閱本院
    上開通知行使權利卷證，查核屬實，然該處之房地業經第三
    人於95年間本院另案調卷拍賣時拍定取得（見上開強制執行
    卷第130 頁以下），相對人於97年間聲請人聲請本院限期通
    知其依法行使權利時，應未住居於該「桃園縣桃園市○○路
    52 號5樓」，是上開行使權利之通知顯然並未合法送達相對
    人，難認相對人已受本院限期通知行使權利而未行使。依上
    說明，本件聲請顯與前揭法條所定要件不符，應予駁回。
三、依民事訴訟法第95條、第78條裁定如主文。
中    華    民    國    97    年     4    月    30    日
                  民事第二庭  法  官  張金柱
如不服本裁定應於送達後10日內向本院提出抗告狀，並應繳納抗
告裁判費新台幣1,000 元。
以上正本證明與原本無異。
中    華    民    國    97    年    5     月     2    日
                              書記官  黃珮娟


司法院資訊處製作；財團法人民間司法改革基金會備份。
